臺灣臺南地方法院臺南簡易庭民事裁定
111年度南簡聲字第64號
聲  請  人  郭承佑（原名即郭柏謙）



相  對  人  陳原啟
上列當事人間確認本票債權不存在之訴（本院111 年度南簡字第
1433號），聲請人聲請停止執行事件，本院裁定如下：
    主  文
聲請人以新臺幣1萬1900元為相對人供擔保後，就本院111年度司
票字第2915號裁定准許強制執行之本票之強制執行程序，應於本
院111年度南簡字第1433號確認本票債權不存在之訴終結前停止
執行。
    理  由
一、聲請人以相對人前向本院聲請，由本院於民國111 年10月11
    日（日期下以「00.00.00」格式）核准本票強制執行之本院
    111 年度司票字第2915號裁定之發票人為聲請人之本票（票
    載發票日109.01.11 、面額新臺幣〈下同〉7 萬元，下稱系爭
    本票；該裁定下稱系爭本票裁定）係遭偽造之本票，聲請人
    已就系爭本票提起確認本票債權不存在訴訟（本院111 年度
    南簡字第1433號，繫屬日111.10.18 ），爰依非訟事件法第
    195 條規定，聲請停止系爭本票之強制執行程序。
二、經查：
  ㈠聲請人主張之事實，經聲請人提出系爭本票裁定為證，且確
    認本票債權不存在訴訟已經繫屬本院，雖未經聲請人提出系
    爭本票裁定已經相對人聲請為強制執行之證據，惟仍應認其
    可預先提出聲請（臺灣高等法院暨所屬法院 84年度法律座
    談會民事執行類第12號研討結果），是其本件聲請應予准許
    。
　㈡非訟事件法第195 條規定之停止強制執行之擔保，　係為擔
    保執行債權人因停止執行所應受之損害，法院定擔保金額時
    ，應斟酌債權人因停止執行可能遭受之損害，以為衡量之標
    準（最高法院92年度台抗字第480號判決要旨參照）。
  ㈢本件系爭本票裁定准許執行金額為票面金額（7 萬元）及利
    息（自109.02.11 提示日起按票據法追索利率週年利率6%計
    算之利息），是如停止執行，將受有遲延受償期間之利息損
    害。
　㈣爰依確認本票債權不存在訴訟之案件可能審理期間（司法院
    頒各級法院辦案期限實施要點規定之簡易訴訟第一審審判期
    限10個月、第二審審判期限2 年，合計2 年10月），按票據
    追索權利率計算結果，相對人因停止執行可能損失之利息金
    額約為11,900元【計算式：70,000元6 %（2年＋10/12月）
    ＝11,900元】。爰依此酌定聲請人應供之擔保金額如主文。
三、依非訟事件法第195條第3項，裁定如主文。
中　　華　　民　　國　　111 　年　　10　　月　　19　　日
                  臺灣臺南地方法院臺南簡易庭
                                  法　官　陳世旻
以上正本係照原本作成。
如不服本裁定，應於送達後10日內向本院提出抗告狀（須按他造
人數附繕本），並繳納抗告裁判費新台幣1,000元。
中　　華　　民　　國　　111 　年　　10　　月　　20　　日
    　　　　　　　　　　　　　　　書記官  林怡芳